# 厂房折旧会计处理问题

提问人：扮老江湖 时间：2015-07-06 11:29:46
我印象中也是这样处理的，但是找不到依据。

回答人：chenyiwei
1 、固定资产准则对于应计提折旧的固定资产范围的规定； 2 、资产闲置属于减值迹象之一，应按资产减值的规定对其进行减值测试。